臺灣板橋地方法院刑事判決　　　　　　　　96年度訴字第51號
公　訴　人　臺灣板橋地方法院檢察署檢察官
被　　　告　甲○○
　　　　　　　　　　（現另案在臺灣臺北監獄執行）
上列被告因違反毒品危害防制條例案件，經檢察官提起公訴（九
十五年度毒偵字第八二二九號），因被告於本院準備程序時認罪
，本院裁定改依簡式審判程序審理，判決如下：
    主  文
甲○○施用第一級毒品，累犯，處有期徒刑壹年；又施用第二級
毒品，累犯，處有期徒刑陸月。應執行有期徒刑壹年肆月。
    事實及理由
一、本件犯罪事實引用如附件檢察官起訴書之記載。
二、證據
（一）被告甲○○於警詢、偵查及本院準備程序、審理中之自白
      。
（二）臺北市政府警察局偵辦毒品案件尿液檢驗委驗單、台灣尖
      端先進生技醫藥股份有限公司濫用藥物檢驗報告各一紙。
（三）臺灣板橋地方法院檢察署刑案資料查註紀錄表、全國施用
      毒品案件紀錄表各一件。
三、核被告甲○○所為，係犯毒品危害防制條例第十條第一項、
    第二項之施用第一級、第二級毒品罪。又被告施用前非法持
    有第一級毒品海洛因、第二級毒品安非他命，已為施用之高
    度行為所吸收，均不另論罪。再查，被告有如附件起訴書犯
    罪事實欄所示之前科犯行，有臺灣高等法院被告前案紀錄表
    一件在卷可考，其於有期徒刑執行完畢五年以內再犯本件有
    期徒刑以上之罪，為累犯，應依法分別加重其刑。爰審酌被
    告素行狀況，且前已有多次施用毒品紀錄，竟又為本件犯行
    ，顯見其戒除毒癮之意志力薄弱，並考量施用毒品乃自戕行
    為，所生危害非鉅，暨被告坦承犯行，犯後態度尚稱良好等
    一切情狀，量處如主文所示之刑。
四、如不服本件判決，得自收受送達之日起十日內，向本院提出
    上訴狀。
據上論斷，應依刑事訴訟法第二百七十三條之一第一項、第二百
九十九條第一項前段、第三百十條之二，毒品危害防制條例第十
條第一項、第二項，刑法第十一條前段、第四十七條、第五十一
條第五款，判決如主文。
本案經檢察官朱立豪到庭執行職務。
中　　華　　民　　國　　96　　年　　1 　　月　　30　　日
                  刑事第十八庭  法　官  連育群
以上正本證明與原本無異
如不服本判決應於送達後10日內向本院提出上訴狀
                                書記官　田世杰
中　　華　　民　　國　　96　　年　　1 　　月　　30　　日
附錄本案論罪科刑法條全文：
毒品危害防制條例第十條
  施用第一級毒品者，處六月以上五年以下有期徒刑。
  施用第二級毒品者，處三年以下有期徒刑。
附件
臺灣板橋地方法院檢察署檢察官起訴書
　　　　　　　　　　　　　　　　　　95年度毒偵字第8229號
　　被　　　告　甲○○　男　27歲（民國○○年○月○○日生）
　　　　　　　　　　　　身分證統一編號：Ｚ000000000號
　　　　　　　　　　　　住臺北縣三重市○○○路133巷13號3
                        樓
                        （現另案於臺灣士林看守所羈押中）
上列被告因違反毒品危害防制條例案件，已經偵查終結，認應提
起公訴，茲將犯罪事實及證據並所犯法條分敘如下：
 　　　 犯　罪　事　實
一、甲○○前因施用毒品案件，於民國87年間經裁定令入勒戒處
    所觀察、勒戒後，認無繼續施用毒品之傾向，而於同年10月
    14日釋放出所，並經臺灣板橋地方法院以87年度易字第761
    號判決免刑確定；其後於92年1月間復因施用第一級、第二
    級毒品案件，經同法院以92年度毒聲字第1303號裁定令入勒
    戒處所觀察、勒戒後，認有繼續施用毒品之傾向，再由同法
    院以92年度毒聲字第1870號裁定令入戒治處所施以強制戒治
    1年，其施用毒品部分則經同法院於92年8月29日以92年度訴
    字第1726號判決有期徒刑8月（於同年9月28日確定）；再於
    92年12月間因施用第一級毒品案件，經同法院於93年9月22
    日以93年度訴字第763號判決有期徒刑10月（於同年10月22
    日確定），上開案件經接續執行，於94年7月8日縮刑假釋出
    監，嗣於94年10月13日假釋期滿未經撤銷，以已執行完畢論
    。其後再因施用毒品案件，經同法院於95年7月31日、同年8
    月31日，分別以95年度簡字第4458號、95年度訴字第1049號
    判處有期徒刑6月、1年（分別於同年9月4日、10月11日確定
    ）。詎甲○○仍未戒除毒癮，於前開觀察、勒戒執行完畢釋
    放後5年內又再犯後，復基於施用第一級、第二級毒品之犯
    意，於95年11月2日時晚間某時許，在臺北縣三重市○○○
    路133巷13號3樓住處內，以玻璃球燒烤吸食其煙霧之方式，
    施用第二級毒品安非他命1次；另於同年11月4日8時許，在
    上址住處內，以針筒注射之方式，施用第一級毒品海洛因1
    次。嗣於同年11月4日10時45分許，為警在臺北市大同區○
    ○○路○段73巷32號前查獲，經採其尿液送驗結果，呈安非
    他命、甲基安非他命、嗎啡、可待因陽性反應，始查悉上情
    。
二、案經臺北市政府警察局大同分局移送偵辦。
 　　　 證　據　並　所　犯　法　條
一、證據清單與待證事實：
┌──┬───────────┬───────────┐
│編號│證　據　名　稱　      │待　證　事　實　　　　│
├──┼───────────┼───────────┤
│ １ │被告甲○○於警詢及偵查│犯罪事實之全部        │
│    │中之自白              │                      │
├──┼───────────┼───────────┤
│ ２ │臺北市政府警察局偵辦毒│被告為警查獲後所採集之│
│　　│品案件尿液檢驗委驗單、│尿液送驗結果呈安非他命│
│　　│台灣尖端先進生技醫藥股│、甲基安非他命、嗎啡、│
│　　│份有限公司濫用藥物檢驗│可待因陽性反應之事實　│
├──┼───────────┼───────────┤
│ ３ │本署刑案資料查註紀錄表│被告於強制戒治執行完畢│
│　  │、全國施用毒品案件紀錄│釋放後5年內，再犯施用 │
│　　│表各1份　　　　　　   │毒品案件之事實        │
└──┴───────────┴───────────┘
二、核被告所為，係犯毒品危害防制條例第10條第1項、第2項之
    施用第一級、第二級毒品罪嫌。被告所犯上開2罪間，犯意
    各別，罪名有異，請予分論併罰。被告前曾因違反毒品危害
    防制條例案件，經法院判處有期徒刑8月、10月確定，於94
    年10月13日執行完畢等情，有本署刑案資料查註紀錄表在卷
    可稽，其受有期徒刑之執行完畢後，5年以內故意再犯本件
    有期徒刑以上之罪，為累犯，請依刑法第47條第1項之規定
    加重其刑。
三、依毒品危害防制條例第23條第2項、刑事訴訟法第251條第1
　　項提起公訴。
　　此　致
臺灣板橋地方法院
中　　華　　民　　國　　95　　年　　12　　月　  13　　日
  　　　　　　　　　　　　　　檢察官　乙　○　○
上正本證明與原本無異
中　　華　　民　　國　　95　　年　　12　　月　　15　　日
　　　　　　　　　　　  　    書記官
附錄本案所犯法條：
毒品危害防制條例第10條
施用第一級毒品者，處6月以上5年以下有期徒刑。
施用第二級毒品者，處3年以下有期徒刑。
